【裁判字號】    91,訴,315
【裁判日期】    920829
【裁判案由】    毒品危害防制條例
【裁判全文】
臺灣基隆地方法院刑事判決                          九十一年度訴字第三一五號
    公  訴  人  臺灣基隆地方法院檢察署檢察官
    被      告  戊○○
    選任辯護人  林宇文律師
                簡宏明律師
    被      告  甲○○
    指定辯護人  本院公設辯護人壬○○
右列被告因違反毒品危害防制條例案件，經檢察官提起公訴（九十一年偵字第一五二
二號）及聲請併案審理（九十一年度偵字第二一七六號），本院判決如左：
    主  文
戊○○共同連續販賣第一級毒品，累犯，處有期徒刑拾壹年。扣案之第一級毒品海洛
因貳拾肆包（合計淨重貳拾參點捌柒公克、包裝重捌點零捌公克）均沒收銷燬，分裝
袋壹佰貳拾伍個均沒收。販賣毒品之所得新台幣貳仟元沒收，如全部或一部不能沒收
時，以其財產抵償之。
甲○○共同連續販賣第一級毒品，累犯，處有期徒刑拾貳年。扣案之第一級毒品海洛
因貳拾肆包（合計淨重貳拾參點捌柒公克、包裝重捌點零捌公克）及肆包（合計淨重
柒點零玖公克、包裝重壹點柒貳公克）均沒收銷燬。販賣毒品之所得新台幣貳萬元沒
收，如全部或一部不能沒收時，以其財產抵償之。
    事  實
一、戊○○（綽號黑人）與甲○○係夫妻關係，戊○○曾於民國八十四年間因違反肅
    清煙毒條例經臺灣高等法院判處有期徒刑二年一月，又因違反麻醉藥品管理條例
    案件經本院判處有期徒刑八月，後經本院裁定應執行刑為有期徒刑二年八月，於
    八十五年六月十三日假釋，於八十六年十二月二十一日假釋期滿未經撤銷假釋，
    其未執行之刑以已執行論而執行完畢，甲○○曾因麻醉藥品管理條例案件，經臺
    灣高等法院判處有期徒刑三月，如易科罰金以三百元折算一日，於八十六年十二
    月二十八日（起訴書記載為二十九日）執行完畢，均不知悛悔。
二、緣戊○○於九十一年間先後三次，以一兩（約三十七點五公克）新台幣（下同）
    十萬至十一萬元不等之價格向綽號「阿龍」（姓名年籍不詳）購入第一級毒品海
    洛因一兩，最後一次於九十一年四月十日，以十萬元購入第一級毒品海洛因一兩
    （每公克購入價格約二千六百六十六點六七元、每○點一公克購入價格約二百六
    十十六點六七元），除供其施用外，戊○○另起販賣第一級毒品海洛因營利之概
    括犯意，將所販入之第一級毒品海洛因予以分裝，子○○打戊○○使用之000
    0000000號行動電話聯絡戊○○，戊○○於九十一年四月十八日下午一、
    二時許，在基隆市○○路一００巷巷口，以第一級毒品海洛因一包（淨重○點一
    九公克、包裝重○點五二公克）二千元之代價，販賣第一級毒品海洛因一包（淨
    重○點一九公克、包裝重○點五二公克）與子○○，戊○○原有連續販賣第一級
    毒品海洛因之犯意，並與甲○○共同基於販賣第一級毒品海洛因營利之概括犯意
    聯絡，子○○購得第一級毒品海洛因後於當（十八）日下午三、四時許在台北市
    ○○○路、昌吉街口為台北縣政府警察局三重分局刑事組偵查員攔檢查獲，並扣
    得該包第一級毒品海洛因（淨重○點一九公克、包裝重○點五二公克），經警告
    知如果供出上手會減刑，子○○才說出係向基隆之「黑人」即戊○○購買海洛因
  ，台北縣政府警察局三重分局刑事組偵查員為追查販賣海洛因之上手即要子○○
    於當日下午二次以行動電話聯絡戊○○之前開行動電話，佯要再購買一萬元之海
    洛因，戊○○使用之前開行動電話皆由甲○○接聽該行動電話，俟警員帶同子○○至基隆基隆市○○路一００巷巷口戊○○住處附近再打戊○○之前開行動電話
    說其已到了，仍由甲○○接聽該行動電話後下樓，子○○手上拿著錢，甲○○下
    樓後問子○○是否要買一萬元的海洛因，子○○答對，甲○○說其手上的海洛因
    不夠，王明芳就打開登記在戊○○名下Ｇ四－四六六一號自小客車車門正拿取放
    在該車內之毒品海洛因欲交付子○○時，適於當日下午八時三十分許為埋伏之台
    北縣政府警察局三重分局刑事組偵查員當場查獲，並扣得戊○○所有供販賣已分
    裝之第一級毒品海洛因二十三包（毛重二十五點五公克）、分裝毒品海洛因用之
    分裝袋一百二十五個、施用海洛因用之勺子一支，警員帶同王明芳至戊○○基隆
    市○○區○○路一００巷一九七號三樓住處查獲戊○○，且扣得戊○○所有之第
    一級毒品海洛因一包（毛重○點六公克）、施用海洛因用之勺子一支、施用安非
    他命用之安非他命吸食器一組（扣案之第一級毒品海洛因二十四包共淨重二十三
    點八七公克、包裝重八點○八公克）。戊○○、甲○○於九十一年四月十八日下
    午八時三十分許因為警查獲，乃未販賣海洛因得逞。甲○○因生產未滿二月，經
    臺灣基隆地方法院檢察署檢察官訊問後以二十萬元交保。
三、甲○○交保後，先後二、三次，為供施用，每次以每錢（約三點七五公克）一萬
    元之價格向綽號「阿德」（姓名年籍不詳）購買第一級毒品海洛因二、三錢不等
    ，買入後除供其自己施用外，並單獨基於前開販賣第一級毒品海洛因之概括犯意
    ，於九十一年六月五日，在基隆市○○區○○路一００巷一九七號前，將第一級
    毒品海洛因一包以一萬元之價格賣給己○○（由卯○○駕Ｋ五－五○二九號自小
    客車搭載己○○前往，由己○○出面向甲○○購買，己○○與卯○○二人另案偵
    辦），於九十一年六月九日，在同一地點，將第一級毒品海洛因一包以一萬元之
    價格賣給己○○（仍由卯○○駕Ｋ五－五○二九號自小客車搭載己○○前往，由
    己○○出面向甲○○購買），嗣於九十一年六月十日二十二時許，為台北市政府
    警察局中山分局圓山派出所（下稱圓山派出所）警員在台北縣蘆洲市○○路二六
    九巷十三號前盤查卯○○所駕Ｋ五－五○二九號自小客車（搭載己○○與廖敏鑫
    ），並在該車上扣得第一級毒品海洛因一包（淨重一點八公克、該包係於九十一
    年六月九日向甲○○所購）、第二級毒品安非他命一包（毛重一公克）、注射針
    筒一支，警員查獲後己○○向警員供述該包扣得之第一級毒品海洛因一包係向甲○○購買並願帶同警方前往，圓山派出所警員為追查販賣海洛因之上手即要己○○於當日以行動電話聯絡甲○○，佯要再購買海洛因，俟警員帶同己○○至基隆
    基隆市○○路一００巷一九七號前甲○○住處樓下，甲○○於翌（十一）日凌晨
    ○時三十分許帶著準備賣給己○○之第一級毒品海洛因一包下樓後，旋為埋伏之
    圓山派出所警員當場查獲，並扣得甲○○所有預備販賣之第一級毒品海洛因一包
    （淨重七點○九公克、包裝重一點七二公克）。甲○○因為警查獲，乃未販賣海
    洛因得逞。
四、案經台北縣政府警察局三重分局報告臺灣基隆地方法院檢察署檢察官偵查起訴。
    又台北市政府警察局中山分就九十一年六月十一日查獲甲○○販賣第一級毒品海
    洛因部分另案移送臺灣基隆地方法院檢察署檢察官聲請併案審理。
    理  由
一、訊據被告戊○○對於警員於九十一年四月十九日為警查獲之物品均為其所有，前
    開車子係其所有，由其所開之事實坦承不諱，惟矢口否認有第一級毒品海洛因之
    犯行，辯稱：扣案之海洛因均係其自己要施用的，其沒有賣海洛因給子○○，子
    ○○說向其買海洛因是說謊云云；訊據被告甲○○對於九十一年四月十九日晚上
    有接到子○○打來的電話，說她要買海洛因並說她到了，伊就下樓去伊夫的車子
    要去拿海洛因要賣給子○○，又伊有於九十一年六月五日、九日二次有賣毒品海
    洛因給己○○、卯○○二人，九十一年六月十一日查獲之海洛因是伊所有，該海
    洛因係伊要販賣給己○○等事實先於本院訊問、審理時供承不諱（九十一年四月
    十九日要賣毒品海洛因給子○○部分：見本院九十一年七月十一日、同年十一月
    五日、同年十二月三日訊問筆錄）（九十一年六月五日、九日二次有賣毒品海洛
    因給己○○、卯○○二人部分：見本院九十一年七月十一日訊問筆錄、九十二年
    六月三日審理筆錄、九十二年六月二十五日訊問筆錄；九十一年六月十一日查獲
    之海洛因是被告甲○○所有，係被告甲○○販賣部分：見本院九十二年六月三日
    審理筆錄），後則矢口否認有販賣毒品海洛因之犯行，辯稱：伊沒有要賣毒品海
    洛因給子○○，九十一年六月十一日是己○○打電話給伊叫伊拿毒品海洛因下去
    還給她，伊一下去警察就在那邊就被查獲了云云。
二、事實欄二之部分：
（一）經查被告甲○○於九十一年四月十九日晚上接到子○○打來的電話，說她要買
      海洛因並說她到了，其就下樓去其夫的車子要去拿海洛因要賣給子○○，即為
      警查獲乙節，業據被告甲○○於本院九十一年七月十一日、同年十一月五日、
      同年十二月三日訊問時坦承不諱，並據被告甲○○於警訊時供稱：其於九十一
      年四月十九日二十時為警查獲，現場起獲海洛因毒品二十三包（淨重二十五點
      五公克）、分裝袋一百二十五個、勺子一支，並帶同警方至其家中查獲其先生
      戊○○，並起出海洛因毒品淨重○點六公克、勺子一支、安非他命吸食器一組
      ，警方查獲時其拿毒品給別人用，．．．是子○○向其購買毒品等語，於九十
      一年四月二十日中午十二時十分偵訊時供稱：海洛因毒品二十三包、分裝袋一
      百二十五個、勺子一支，是警察在其夫Ｆ四－四六六一號車內查獲的，其原是
      坐在車裡，警察把車門打開，警察在前座駕駛座下面取出，．．．其先生綽號
      「黑人」，他的手機0000000000號，0000000000是其在
      使用等語，於九十一年四月二十日下午二時二十四分偵訊時供稱：昨（十九）
      天是其先生叫其下去，其就到車上，就被警察抓了，其夫沒有說作什麼，應該
      是子○○要來，因為其夫與子○○通電話，通完電話其夫就叫其下去，其夫告
      訴其說子○○在樓下，其就下去等語；又據被告被告戊○○於九十一年四月二
      十日中午十二時十分偵訊時供稱：警察要來前，子○○有打電話000000
      0000號給其，子○○叫其下去，其在睡覺，她應該有打電話給其妻，其妻
      才會下去，其綽號「阿德」，不認識的人會叫其「黑人」，其妻手機0000
      000000等語，又於九十一年四月二十日下午二時二十四分偵訊時供稱：
      子○○幾點打電話給其，其不知道，她說要來找其，她說要來，其說好，其就
      再睡著了等語，於九十一年四月二十日下午五時五十分偵訊時供稱：昨（十九
      ）日是子○○打電話給其，說要向其買海洛因，其才叫其妻下去拿給子○○，
      車上查獲毒品是其的，勺子也是其的，家中海洛因、安非他命及勺子是其的，
      不是其妻的等語；被告被告戊○○所供係子○○打電話給其，說要向其買海洛
      因，其才叫其妻下去拿給子○○乙節，核與被告甲○○前開供述相符，因之本
      件應係子○○為警查獲後再打電話給被告戊○○，要向被告戊○○買海洛因，
      被告戊○○乃要其妻被告甲○○下樓拿毒品海洛因賣給子○○。
（二）又事實欄二之事實，業據證人子○○於警訊、偵訊、本院審理中證述屬實，證
      人子○○於偵訊時結證稱：「其於九十一年四月十八日下午一、二時許，與黑
      人聯絡，他電話是0000000000號，他告訴其過自強隧道後第一個紅
      綠燈停下來，第一次其是買二千元之海洛因，其拿到毒品後，其要與朋友回去
      ，在台北市○○○路附近被警攔撿，警察查獲其有拿毒品海洛因，其就告訴警
      察說是向黑人買的，警察就叫其再聯絡他，同一天晚上其打電話過去時是一位
      女子接的，其表明其有向他們買二千元之『梅子』，她說『哦」，其說買一萬
      元有比較便宜？，她說『有的』，我們約在同一地點見面，到了之後警察在旁
      邊圍捕，其就電話聯絡他們，甲○○就下樓來，她看到其手上有拿錢，她就叫
      伊等一下，她就到路邊車子裏面拿毒品出來，警察就出來逮捕她。」等語（見
      九十一年度偵字第一五二二號偵查卷，頁八二至八三，九十一年五月二日偵訊
      筆錄），又於本院訊問時結證稱：「我在查獲當天即四月十九日當天下午一、
      二點的時候我用我的行動電話0000000000（臺灣大哥大）打電話給
      『黑人』0000000000（和信）因為『黑人』有很多支行動電話我不
      記得確實是打哪隻電話給他，（後改稱）我當時是用0000000000號
      （遠傳）之行動電話打給『黑人』，我當時告訴『黑人』說我要買二千元的海
      洛因，他就與我約好在看到長庚醫院第一個紅綠燈右轉過了隧道的第一個紅綠
      燈停下來的交易地點，我就去那裡等候『黑人』，『黑人』後來就拿海洛因賣
      給我，後來購買了二千元海洛因回來時我就在想要怎麼要將海洛因當作證物或
      是丟棄，結果我朋友就打電話給我我就去台北，我就在昌吉街口那裡準備丟棄
      的時候就碰到警察來盤查，我就將整個經過告訴警方，後來我們就回到分局，
      我就協助警方去基隆抓『黑人』，當時我是用我0000000000號的行
      動電話，因為當天我有兩支行動電話與『黑人』在通電話，我還有另外一支行
      動電話0000000000號，我當天在下午六點過大約在六、七點的時候
有用0000000000號行動電話給電話給『黑人』前後打了二、三次，
      『黑人』本人沒有接過電話，都是她太太接的電話，第一次打得時候我有說我
      要過去買，當時警方要我問『黑人』他們有多少的毒品，我當時有問『黑人』
      太太他們買多一點毒品有沒有算便宜一點，『黑人』的太太當時有告訴我說買
      的愈多算的越便宜，我就告訴他說我要買一萬元的毒品海洛因，當時黑人的太
      太就說好，後來我們就一起到基隆，到了基隆之後我再打電話給『黑人』，一
      樣也是『黑人』的太太接的電話，我當時告訴她我到了，她就下樓來，她下樓
      之後我就拿著錢，我當時看她的手上有拿著東西，她當時問我是不是要一萬元
      的毒品我說對，她說她手上的毒品不夠，然後她就開車門要拿袋子的時候警察
      就圍捕過來就抓到甲○○，後來警察再去抓戊○○的時候我沒有跟隨上去我是
      在車上等候。」等語（見本院九十一年七月十一日訊問筆錄）。且觀，證人子
      ○○所使用之0000000000號行動電話，於九十一年四月十九日十二
      時五十六分五十六秒、十六時二十四分五十秒撥打被告戊○○所使用之000
      0000000號行動電話，分別通話十五秒、八秒，有台灣大哥大股份有限
      公司所提供之0000000000號、0000000000號行動電話雙
      向通聯紀錄附卷可考；又證人子○○所使用之0000000000號行動電
      話，於九十一年四月十九日十八時十分五十四秒至同時十一分八秒、十八時五
      十五分五十九秒至同時五十六分十九秒、十九時二十三分二十秒至同時二十五
      秒撥打被告之戊○○所使用之0000000000號行動電話，有遠傳電信
      股份有限公司風險管制中心所提供之雙向通聯紀錄附卷可考，核與被告戊○○
      所使用之之0000000000號行動電話，於九十一年四月十九日十八時
      十分五十四秒、十八時五十五分五十八秒、十九時二十三分十八秒分別接獲證
      人子○○0000000000號所使用之行動電話，分別通話十五秒、二十
      一秒、五秒，有和信電訊股份有限公司九十一年七月十九日函所附之通聯紀錄
      附卷可稽；因之本件係證人子○○向被告戊○○購買二千元之毒品海洛因後為
      警查獲，證人子○○向警方供出係向被告戊○○購買，經警要證人子○○打電
      話聯絡被告戊○○，惟由被告甲○○接聽電話，被告甲○○下樓要拿毒品海洛
    因販賣予證人子○○時，為警當場查獲被告甲○○後，再查獲被告戊○○乙節
      。雖證人子○○所證其於九十一年四月十九日下午一、二時向被告戊○○購買
      毒品海洛因，因被告戊○○有很多支行動電話其不記得確實是打哪隻電話、或
      係打0000000000號行動電話與通聯紀錄有所不符，應係撥打登記被
      告甲○○名義0000000000號行動電話方是，惟因被告戊○○、甲○○所使用之行動電話有多支，證人子○○之記憶難免稍有錯誤，並不得以此即
      謂其證詞不得採信，併此敘明。
（三）參以：１證人即查獲之台北縣政府警察局三重分局偵查員庚○○於偵訊時到庭
      結證稱：「我們在台北市○○○路、昌吉街口查獲子○○持有毒品，我們經她
      指證被告二人（即指戊○○、甲○○）販賣毒品，子○○帶我們到基隆，甲○○就下來到車上取毒品，我們看到她要拿毒品，毒品用布包著，她伸手要拿毒
      品時，我們就抓住她」等語（見九十一年度偵字第一五二二號偵查卷，頁十二
      ，九十一年四月二十日偵訊筆錄），又於本院訊問時結證稱：「這件是因為另
      外證人寅○○、乙○○他們那個小組於台北市先查獲張藝櫻後帶回局裡請我們
    支援追查毒品的來源，我們只是支援那個小組到基隆抓人，到基隆之後剛好證
      人張藝櫻與甲○○見面之後甲○○拿汽車的鑰匙打開車門並從駕駛座的下面取
      出一個盒狀的東西，我們當時就認為她是要拿出毒品，就上前去取締，並要甲○○從駕駛座取出盒狀的東西並將盒狀物打開之後就看到裡面有二、三十包的
      毒品，都分裝完畢（後來我們回去局裡就分別秤重標示並貼標籤），被告甲○○當時也有坦承所查獲的是海洛因毒品，當場王明芳向我們求情說她要承擔不
      要到她家裡去，我們還是要王明芳帶我們去她家裡，到了甲○○家裡的時候，
      一進門在房間的桌上就有看到有毒品及吸食器放在桌上。我們當場就請她與我
      們回分局，現場被告戊○○是在房間內也同時被我們查獲並帶回局裡。」等語
      （見本院九十一年八月一日訊問筆錄），２證人即查獲之台北縣政府警察局三
      重分局偵查員丑○○於偵訊時到庭結證稱：「一開始我們接獲線報在台北市○○○路、昌吉街口有人在交易毒品，我們就去查獲子○○，我們起獲她有海洛
      因，我們帶回偵訊，我們跟她說如果供出上頭，會減刑，她才說出在基隆綽號
      『黑人』的夫婦販毒給她，我們讓她以行動電話與對方聯絡，第一通是跟他老
      婆聯絡，當時打的是『黑人』的手機，在電話裡他太太說到基隆之前交易地點
      再打電話給甲○○，第二通我們在高速公路上打電話，這一通是『黑人』（即
      戊○○）接的，黑人說他在睡覺，但子○○有與『黑人』談數量及價錢，談妥
      後，我們就去安一路一○○巷口，子○○又打『黑人』手機，『黑人』叫他太
      太下來，子○○跟他說已經到了，子○○對我們說是『黑人』的老婆要下來，
      甲○○看到子○○手上有拿錢，甲○○就帶子○○到他們車子，甲○○開車門
      剛好蹲下去拿毒品，她拿一個黑色布袋，我們就抓住她，裡面有毒品，毒品是
      放在駕駛座的下面。．．．剛開始她否認施用毒品、販賣毒品，但到了後來她
      都承認，她像要一人扛。」等語（見九十一年度偵字第一五二二號偵查卷，頁
      十四至十五，九十一年四月二十日偵訊筆錄），又於本院訊問時結證稱：「在
      台北市○○○○路及昌吉街口先查獲張藝櫻時，張藝櫻將海洛因藏在香煙盒裡
      面，她被查獲時就將海洛因隨手丟棄被我們發現之後就將她帶回偵訊就根她說
      只要她供出海洛因的來源上手就可以減輕刑期，張藝櫻當時就說她之前有在基
      隆向一個綽號『黑人』購買過海洛因，她當時就表明說願意帶我們去找『黑人
      』就用她的電話0000000000與『黑人』聯絡，後來就有人接電話，
      張藝櫻有與『黑人』談好購買海洛因的事宜，我們就與張藝櫻一同前往，張藝
      櫻有說如果到了『黑人』家巷口的時後再打電話給『黑人』，『黑人』就會下
      樓拿海洛因賣給她，我們當時就有兩個小組一起前往，到達現場附近的時候，
      我們就要張藝櫻再用電話聯絡『黑人』，張藝櫻通完電話之後有說是一個女的
      會下來，我們就由張藝櫻出面由我們埋伏現場看是何人出來與張藝櫻接洽，結
      果就看到被告甲○○出面接洽，甲○○當時有與張藝櫻講完話之後打開車門從
      車子裡面拿出一個包包來，我們當場就查獲甲○○與毒品海洛因。那個包包原
      先是放在駕駛座的下面，查獲王明芳之後我們有問甲○○毒品是何人的？王明
      芳當時說毒品是她自己的，但是我們得知的情報是張藝櫻聯絡的對象是一個綽
      號『黑人』的男人，我們當時就訊問甲○○問他先生是在哪裡，我們當時就得
      知甲○○是『黑人』的太太，之後就由甲○○帶我們去他家，當時我們到達甲○○家裡的時候有看到海洛因、安非他命吸食器及一個勺子，當時被告戊○○
      在家裡面抱小孩，我們當時就請戊○○及甲○○到我們局裡偵訊，後來在警察
      局的時候張藝櫻有指認綽號『黑人』就是我們帶回警局的戊○○。」等語（見
      本院九十一年七月十一日訊問筆錄），３證人即查獲之台北縣政府警察局三重
      分局偵查員乙○○於偵訊結證稱：「先由子○○被我們抓到，她就供出上手戊○○、甲○○夫婦，子○○與戊○○聯絡，約在基隆安一路，他們的聯絡過程
      ，我不在，去基隆我有跟他們去，我跟丑○○、寅○○及子○○開一部車去，
      之前有聯絡，但我開車沒有注意到過程，到達之後他們下車聯絡，我沒有聽到
      。」等語（見九十一年度偵字第一五二二號偵查卷，頁十五反面，九十一年四
      月二十日偵訊筆錄），又於本院訊問時結證稱：「當天查獲的經過如證人丑○○所言的一樣，我當天的任務是負責開車，到現場的時候我都有參與抓到甲○○及戊○○，其查獲經過的情形就如同我們組員丑○○所言一樣。」等語（見
      本院九十一年七月十一日訊問筆錄，４證人即查獲之台北縣政府警察局三重分
      局偵查員寅○○於偵訊時證稱：「我們接獲線報，說有人在台北市○○○路、
      昌吉街有人在交易毒品，我們就查獲子○○，她說如果我們願放她一馬，她要
      供出藥頭，我們問她為何這麼肯定，她說對方很信任她，因為她們交易很久了
      ，後來由子○○聯絡戊○○、甲○○夫婦，我先前問她平常都與何人交易，她
      說『黑人』夫婦都有，一開始聯絡到他的老婆，我沒有注意到她們談話內容，
      後來我們要出發，子○○又打一次電話，子○○說是『黑人』接的，內容我沒
      有聽到，我們就出發，我們快到時，先了解地形，子○○又打電話進去，都打
      『黑人』的電話，，我當時已埋伏在路口，內容我沒有聽到，．．．，我蹲在
      車子邊，我看到子○○與甲○○在講話，內容不清楚，但可以看出像是交易，
      甲○○走到車邊打開車門，甲○○進去駕駛座，她在摸東西，子○○就要拿錢
      給她，我們跑過去，把她（指甲○○）抓起來，當時甲○○有拿起一包東西。
      」等語（見九十一年度偵字第一五二二號偵查卷，頁十六、十七，九十一年四
      月二十日偵訊筆錄），又於本院訊問時結證稱：「我有承辦本件，我是承辦本
      件的瑣碎的事情，抓人的部分台北及基隆這二部分我都有參與，但是基隆的時
      候我是在車上並沒有去抓被告。本件在台北的時候我是配合辦理，我所知道是
      這件事情有人通報說有人在販賣海洛因所以我們就去辦案，當時與我去辦案的
      有丑○○、乙○○我們三人，我們三人到台北的時候我我都是在旁邊負責戒護
      ，其他二人則去抓證人張藝攖。抓到張藝櫻的時候同組的說要去基隆抓人我就
      跟著去基隆，我當時是負責開車，我是在車上戒護，到基隆的時候我只是負責
      開車及戒護沒有下車去抓人，後來他們就抓到甲○○，我當時並沒有看到他們
      抓到甲○○的過程，只是知道他們是先抓到甲○○，（後改稱抓到王明芳的時
      候我有在場）當時我有看到王明芳拿著一包毒品海洛因她當時有一包下來，我
      們當時是在巷口埋伏，王明芳從巷口出來的時候有拿一包東西，後來我們查獲
      的時候才知道她所拿的是毒品，甲○○當時有到一部車子那裡，我們見狀就圍
      過去王明芳看到我們圍過去的時候就跑到車子裡面去，後來去抓被告戊○○的
      時候我就沒有上去，我當時是負責戒護。」等語（見本院九十一年八月二十七
      日訊問筆錄），５證人即查獲之台北縣政府警察局三重分局偵查員丙○○於本
      院訊問時結證稱：「查獲的經過與庚○○的情形一樣我也是支援來基隆抓人，
      經過情形如庚○○所言一樣。」等語（見本院九十一年八月一日訊問筆錄）。
      因之本件係警方先查獲子○○後，子○○向警方供出係向被告戊○○購買，經
      警要子○○打電話聯絡被告戊○○，惟由被告戊○○、甲○○接聽電話，被告
      甲○○下樓要拿毒品海洛因販賣予證人子○○時，為警當場查獲被告甲○○後
      ，再查獲被告戊○○乙節，應堪認定。
（四）且有證人子○○為警所查獲之毒品海洛因一包，查獲被告甲○○時扣案之第一
      級毒品海洛因二十三包（毛重二十五點五公克）、分裝袋一百二十五個、勺子
      一支，查獲被告戊○○時扣案之第一級毒品海洛因一包（毛重○點六公克）、
      勺子一支、安非他命吸食器一組扣案為證。經將證人子○○為警所查獲之毒品
      海洛因一包，警方於九十一年四月十九日在被告戊○○、甲○○處所查獲之毒
      品海洛因二十四包，送請法務部調查局鑑定結果，均含第一級毒品海洛因成分
      ，分別有該局九十一年五月二十日調科壹字第○四○○○二九六六號鑑定通知
      書（淨重○點一九公克、包裝重○點五二公克）、該局九十一年五月二十日調
      科壹字第三二０００一二七五號鑑定通知書（合計淨重二十三點八七公克、包
      裝重八點○八公克）在卷可考。
（五）綜上所述，被告戊○○、甲○○應有事實欄二部分之販賣毒品海洛因犯行，其
      等所辯，要係事後卸責之詞，不足採信，事證明確，被告戊○○、甲○○此部
      分之犯行至堪認定，應依法論科。
（六）至被告戊○○於本院訊時供稱其於警訊之筆錄內容是對的，其所言都是對的，
      警訊筆錄之內容都是其自己說的乙情（見本院九十一年八月一日訊問筆錄），
      惟其警訊所供並未承認犯罪，其警訊之供述，並未採為其本案犯罪之證據，雖
      其另辯稱其：「是警員庚○○打我，他進我家就用右手打我左邊的臉頰二、三
      下之後就將我帶回分局，到了分局的時候我都沒有承認我有吸食毒品但是警察
      就一直打我，當時打我的警員也是庚○○及丙○○二人將我的手反銬起來庚○○並用毛巾綁住我的臉他說要我承認吸食部分並說我是在「莊校」（台語）後
      來丙○○就負責抓住我的臉並由庚○○打我的臉部正面及身體胸部的正面持續
      打大約有一個鐘頭一直打到我承認吸食毒品為止事情經過就是這樣，我被打了
      二次之後感覺身體不舒服但是身上沒有傷痕。．．．我是被打完才去製作筆錄
      的錄音帶裡面並沒有我被打的聲音，我當時說要請辯護人到場警員他們不讓我
      請辯護人到場。」云云，然查證人庚○○及丙○○均否認有打被告戊○○乙節
      ，且經臺灣基隆地方法院檢察署檢察官於九十一年四月二十日十二時五十分偵
      訊後即請該署檢驗員於當日十三時十分驗傷結果，並無明顯外傷，有該署驗傷
      傷診斷書一紙在卷可按，況經本院函調臺灣基隆看守所被告戊○○於九十一年
      四月二十日入所之身體檢查報告，經該所函覆被告戊○○於九十一年四月二十
      日入所健檢時，身體除有些許皮膚發炎外，並無其他外傷，有該所九十一年六
      月二十一日基所戒字第○六九七號函及臺灣基隆看守所收容人身體健康檢查表
      附卷可佐，是以被告所辯其被持續打大約有一個鐘頭乙節洵不得採，併此敘明
      。
三、事實欄三之部分：
（一）又查，被告甲○○如何三次販賣毒品海洛因給己○○、卯○○之事實，業據被
      告甲○○於警訊、偵訊、本院訊問、審理時（九十一年六月五日、九日二次有
      賣毒品海洛因給己○○、卯○○二人部分：見本院九十一年七月十一日訊問筆
      錄、九十二年六月三日審理筆錄、九十二年六月二十五日訊問筆錄；九十一年
      六月十一日查獲之海洛因是被告甲○○所有，係被告甲○○販賣部分：見本院
      九十二年六月三日審理筆錄）供承不諱，被告甲○○於九十一年六月十一日警
      訊時供稱：九十一年六月十一日十二時許其接獲朋友綽號彤彤女子打電話給其
      說要買海洛因毒品，於十二時三十分其從住處攜帶海洛因一包毛重八點八公克
      、淨重八點五公克至樓下準備販賣給彤彤時為警方當場查獲，警方當場在其手
      中查獲海洛因毒品，其也當場坦承販賣毒品，購買海洛因毒品除了部分自己吸
      食外，還有販賣給別人以扶養家計，經當面指認在派出所之卯○○、己○○向
      其購買海洛等語，於偵訊時供稱：其確實有販賣海洛因給己○○、卯○○，賣
      給他們三次，不記得時間，有時在其家或其家巷口，不記得販賣多少錢，扣案
      之海洛因是其所有等語。
（二）且查事實欄三之事實，業據證人己○○於九十一年六月十日警訊時指證稱：警
      方於九十一年六月十日二十二時許所查扣之海洛因是其與卯○○於九十一年六
      月八日二十二時許在基隆市○○路向一名阿芬以一萬元所購，錢是卯○○的，
      但買來後我們一同吸食，其可以帶警方去找她等語，於九十一年六月十一日警
      訊時指證：其於卯○○向今（九十一年六月十一日）日帶同警方至基隆市○○
      路一○○巷一九七號所查獲之甲○○即係販賣毒品海洛因給其之阿芬，其與卯
      ○○一同向甲○○購買毒品海洛因二次，第一次於九十一年六月五日價格一萬
      元、第二次於九十一年六月九日價格一萬元等語，又據證人己○○於本院九十
      二年六月二十五日訊問時結證：「最後一次是警察叫我聯絡的，警察叫我打行
      動電話給甲○○，．．．我有跟甲○○拿過二次海洛因，這二次是我和證人卯
      ○○出錢向甲○○買的，全部加起來是二萬元，．．．查到的那包海洛因還沒
      有用過，另外一包已用完，是共買到兩包，時間好像是六月九日凌晨五點左右
      買到的，．．．警察是事先抓到我，我講是向甲○○買海洛因，才帶警察去抓
      甲○○」等語，又於本院九十二年七月三日審理時結證稱：「（問：你們是否
      先被警察查獲，然後依據你們的供述稱有向被告王買海洛因，所以警察要求你
      們與甲○○聯絡要買海洛因，然後才帶你們去抓甲○○？）是的。」等語；並
      據證人卯○○於九十一年六月十一日警訊時其與己○○曄共購買二次海洛因，
      是於這個月五日和九日在基隆市○○街口向甲○○購得海洛因，數量價格也要
      問己○○才知道等語，再經證人卯○○於本院九十二年六月二十五日訊問時結
      證稱：「我是跟證人己○○一塊去買的，我負責開車，．．．，總共我跟證人
      己○○去三次，前兩次是只有我跟證人己○○而已，第三次是警察叫我跟證人
      己○○一塊去的。．．．在車上查到的海洛因是證人己○○去買的」。因之被
      告己○○所證與卯○○一同向被告甲○○購買毒品海洛因二次，其為警查獲後
      供出係被告甲○○購買毒品海洛因，警方要其聯絡被告甲○○，其再帶同警方
      查獲被告甲○○等節，及證人卯○○所證與己○○一同向被告甲○○購買毒品
      海洛因，第三次是警察叫我跟證人己○○一塊去的等節，核與被告甲○○於警
      訊、偵訊、本院審理時所供前開情節並無不合。
（三）本院並於九十二年七月九日審理時當庭播放證人己○○二次警訊錄音帶，勘驗
      結果：己○○之兩次警訊筆錄之內容均是按照己○○之供述而製作；證人己○○對勘驗結果，則稱堪驗之警訊錄音帶確實是我的聲音，供述的內容也是其自
      己講出來的。本院又當庭播放證人卯○○二次警訊錄音帶，勘驗結果：警訊筆
      錄是依據證人卯○○之陳述所製作，但第一次警訊筆錄第四頁第一行證人卯○○當時第一次供述一號左右跟五號左右，後來改稱一號左右和九號，而筆錄記
      載為五日跟九日。惟據製作該警訊筆錄之證人即警員丁○○證述：「這可能是
      當時我的筆誤，根據錄音帶內容當時卯○○確實有說一號跟九號，我的筆錄是
      寫五號跟九號。不過我的筆錄是依據卯○○的供述而製作的，確實是這樣沒有
      錯。」等語。是以證人己○○、卯○○之警訊筆錄既係警員按其等之供述予以
      製作，且其等之供述核與被告甲○○之供述之主要情節大致相符，僅細節稍有
      不符，要非不得作為被告甲○○此部分販賣毒品海洛因犯罪之證據。
（四）再且，本件係圓山派出所警員先查獲己○○、卯○○之後依據其等供述其等是
      向被告甲○○買海洛因，圓山派出所警員要他們再與甲○○聯絡買海洛因，再
      查獲甲○○乙節，並據１證人即查獲之圓山派出所警員丁○○於本院審理時結
      證稱：「本件蘆洲的部分是我與癸○○、劉俊強、陳南嘉、胡東宏一起查獲的
      ，基隆的部分是辛○○、我、全部四、五人一起查獲的，蘆洲的部分是九十一
      年六月十日晚上十點多一點先查到己○○、卯○○及廖敏鑫三人，現場有扣到
      海洛因一包還有安非他命，我們就把他們帶回派出所，己○○、卯○○稱他們
      有在基隆這邊買過，細節我沒有印象了（後稱）他有說他有跟甲○○買過，當
      時查獲的那一包海洛因我不記得他說是跟誰買的，不過筆錄中我問卯○○，他
      說海洛因是向被告甲○○買的，不過他所指的海洛因是否是扣案的那包我沒有
      印象了，扣案的那包海洛因我沒有問到他到底是向何人買的。是因為卯○○有
      講過他曾經有向被告甲○○買過海洛因，所以才請己○○、卯○○二人與甲○○聯絡，不過當時我是請他們中的何人聯絡的我忘了，之後才帶他們去基隆抓
      甲○○，基隆就是約在我們查獲的地點，是他們自己在電話中聯絡的，但是到
      底是卯○○或是己○○與甲○○聯絡的我忘記了，事先我有問過己○○、卯○○李、溫兩個人甲○○的外型、特徵，我們就在附近埋伏，後來看到甲○○的
      特徵相符有下樓走到查獲的一九七號前面的樓下，看到甲○○馬上把他原來手
      上拿的東西丟在地上，然後就抓到甲○○了。我叫他們與甲○○聯絡是要他們
      再向甲○○買海洛因，但是要買他們多少我忘記了。」等語（見本院九十二年
      七月三日審判筆錄），又結證稱：「卯○○開車撞我的事情上次忘了講了，另
      外辦案的過程中我有請己○○聯絡。當時我們車子一前一後把卯○○的車子擋
      住，當時我坐在車上，我的車擋著，其他人先下車，我從照後鏡看到兩部車都
      有人下來，卯○○的車子就後退撞我的車，後來我們下車把卯○○帶下車，並
      且查獲毒品。聯絡的部分是己○○在做筆錄的時候有講到她可以聯絡，我就請
      她聯絡甲○○，在電話中有跟甲○○講到要跟他買毒品，我們就帶著卯○○、
      己○○到現場。」等語（見本院九十二年七月九日審判筆錄），２證人即查獲
      之圓山派出所警員辛○○於本院審理時結證稱：「我只有參與基隆的部分，我
      是從派出所到基隆，在派出所的時候我同事跟我說他們要去抓證人己○○、卯
      ○○的上手，我就去到基隆找到甲○○的地方，己○○、卯○○不知道是誰跟
      我說被告王住的地方，甲○○住在樓上，我們就在樓下等，我們之所以在樓下
      等是因為己○○、卯○○先與甲○○聯絡過，甲○○會拿下來，所以我們就在
      查獲地點的樓下等，等她下來的時候我們去查。我不記得己○○、卯○○有跟
      我講過他們有跟被告王買過海洛因。．．．己○○說是她與他的男友卯○○二
      人一起去基隆向阿芬買的，阿芬後來我問己○○就是被告甲○○，是己○○帶
      我們去抓甲○○的，但是我現在記不清楚我們去基隆抓甲○○的時候是帶證人
      己○○一人還是還有帶卯○○一起去。」等語（見本院九十二年七月三日審判
      筆錄），３證人即查獲之圓山派出所警員癸○○於本院九十二年七月九日審理
      時結證稱：「這是同事丁○○的線報，他帶我們過去現場的，現場當時有我們
      共四、五個人過去，有我、陳南嘉、丁○○、另兩個記不起來了。在蘆洲的時
      候我們看到車號Ｋ五九○二九號這部車，認車子，當時那部車子快要開走了，
      當時我自己開一部車開在前面第一台，所以我就把他頂住，後面丁○○在後面
      ，我就與陳南嘉下車，出示服務證，請卯○○停車，他不停車，還倒退撞，當
      時丁○○站在車子後面，丁○○還跳走，卯○○的車子有撞到丁○○的車子，
      撞到以後他車子就停下來，我們請他開門，但是他不開門，我們一直敲車窗，
      後來他打開車門，我們就把他拉出來，因為他有衝撞警察，我們有壓制他，後
      來就有同事找到毒品，我們就把他們兩人帶回派出所了。基隆是因為同事問己○○、卯○○筆錄的時候問出毒品是向甲○○買的，但是誰講是向甲○○買的
      不知道，己○○自己有再與甲○○聯絡要買毒品，己○○有答應要帶我們去，
      到現場的時候甲○○到樓下的時候就把他查獲了，當時她手上還拿著毒品海洛
      因。」等語，４證人即查獲之圓山派出所警員陳南嘉於本院九十二年七月九日
      審理時結證稱：「我們先在蘆洲的釣蝦場全面查獲到卯○○、己○○，剛開始
      我們用車子攔查的方式，由癸○○、胡東宏駕車在前面擋，丁○○、我、劉俊
      強在後面擋，兩部車子一前一後把他擋住，癸○○下車叫他們停車的時候，我
      是從後面跑過去，這時候卯○○就倒車，我從旁邊跳開，他的車子撞到丁○○
      的車子才停下來，當時我有持槍喝令他下車，他下來的時候我有勒令他趴在地
      上，由丁○○把他控制住，我當時有用手電筒去照車子，發現車子置物箱那邊
      有針筒，針筒和毒品是放在一起的，我們就把他們帶回派出所處理，經過我們
      初步詢問，己○○有講她是向基隆買的毒品，做完筆錄之後己○○、卯○○有
      帶我們去，去之前己○○有先打電話，但是打電話的過程我不太記得，是己○○先打電話與甲○○聯絡，問他那邊還有沒有，還有多少這樣，己○○就帶我
      們去了，己○○有下車與我們一起到現場，向我們說就是甲○○住的樓下，我
      們就在那邊埋伏，等甲○○下來的時候就盤查，當時我是負責看住己○○，由
      同事上去查到甲○○，當場有查到海洛因。」等語。從而，本件確係圓山派出
      所警員先查獲己○○、卯○○之後依據己○○之供述是向被告甲○○買海洛因
      ，警員要己○○再與甲○○聯絡買海洛因，再查獲甲○○乙節，應堪認定。
（五）另證人己○○、卯○○於九十一年六月十日二十二時許為警查獲後，據證人己○○於警訊時供述向被告甲○○購買扣案之毒品海洛因後曾與卯○○一同施用
      ，經警採其二人尿液送請台北市立療養院檢驗結果，均呈安非他命陽性反應、
      嗎啡陽性反應，有該院尿液檢報告書二份在卷可稽，又證人己○○、卯○○於
      本院九十二年八月七日審理時均供稱在車上被查扣的海洛因已經為其等施用過
      ，且其等均供稱係以注射手臂之方式施用海洛因等節，經本院當庭勘驗證人己○○手臂，發現證人己○○兩手手背、及兩手關節內側、右手手腕都有注射針
      孔疤痕，發現證人卯○○兩手關節內側各三處注射針孔疤痕，益見其等所證述
      向被告甲○○購買扣案之毒品海洛因後曾施用乙情並無相違，應堪採信。
（六）況有在卯○○所駕車上查獲之第一級毒品海洛因一包（毛重二公克、淨重一點
      八公克）、第二級毒品安非他命一包（毛重一公克）、注射針筒一支，在被告
      甲○○處查獲之第一級毒品海洛因四包（毛重八點八公克、淨重八點五公克）
      扣案為證，前開毒品海洛因，經送法務部調查局鑑定結果，均含第一級毒品海
      洛因成分，有該局九十二年五月二日調科壹字第○六○○○七○五九號鑑定通
      知書（淨重一點八公克、包裝重○點二二公克）、九十一年七月十六日調科壹
      字第三二０００一三五七號鑑定通知書（淨重七點○九公克、包裝重一點七二
      公克）在卷可考。
（七）綜上查證，被告甲○○確有事實欄三部分之販賣毒品海洛因犯行，其所辯顯係
      飾詞圖卸，不足採信，事證明確，被告甲○○此部分之犯行至堪認定，應依法
      論科。
四、按「販賣毒品罪，雖不以販入之後復行賣出為要件，祇要以販賣營利為目的，將
    毒品販入或賣出，有一於此，其犯罪即為完成。但在販入後連續賣出之場合，其
    第二次以後之賣出行為，倘係購買者為協助警察辦案佯稱購買，而將販賣者誘出
    以求人贓俱獲，因其無實際買受之真意，且在警察監視之下伺機逮捕，事實上亦
    不能真正完成買賣，則該次行為，僅能論以販賣未遂。」，最高法院九十年度台
    上字第七○三○號判決、八十五年度第四次刑事庭會議決議足資參照。被告戊○○購入毒品海洛因並無證據證明其係意圖營利，其販入毒品海洛因後，販賣予子
    ○○一次後，子○○為警查獲為協助警察辦案佯稱購買而查獲共同販賣之被告戊○○與甲○○，被告甲○○購入毒品海洛因並無證據證明其係意圖營利，其販入
    毒品海洛因後，販賣予己○○、卯○○二次，己○○、卯○○為警查獲後己○○
    為協助警察辦案佯稱購買而查獲販賣之被告甲○○，核被告戊○○所為，係犯毒
    品危害防制條例第四條第一項之販賣第一級毒品罪、及同條第五項、第一項之販
    賣第一級毒品未遂罪；核被告甲○○所為，係犯毒品危害防制條例第四條五項、
    第一項之販賣第一級毒品未遂罪、同條第一項之販賣第一級毒品罪、及同條第五
    項、第一項之販賣第一級毒品未遂罪。被告戊○○、甲○○所犯，販賣第一級毒
    品未遂部分，已著手於犯罪行為之實行，按既遂犯之所減輕之；被告戊○○、甲○○就九十一年四月十九日二十時三十分許販賣第一級毒品未遂部分，有犯意聯
    絡及行為分擔，為共同正犯。被告戊○○所犯販賣第一級毒品、販賣第一級毒品
    未遂犯行，被告甲○○所犯販賣第一級毒品未遂、第一項之販賣第一級毒品（二
    次）、販賣第一級毒品未遂犯行，時間緊接，所犯構成要件相同，顯係基於概括
    犯意反覆為之，為連續犯，均應依刑法第五十六條之規定論以一販賣第一級毒品
    罪，除法定刑為死刑、無期徒刑部分依法不得加重其刑外，餘加重其刑。起訴書
    就被告甲○○於九十一年六月五日起至同年月十一日止二次販賣第一級毒品、一
    次販賣第一級毒品未遂之事實漏未記載，惟未記載部分與起訴部分有連續犯裁判
    上一罪之關係，為起訴效力所及，本院得併予審理，在此敘明。又查被告戊○○
    曾於八十四年間因違反肅清煙毒條例經臺灣高等法院判處有期徒刑二年一月，又
    因違反麻醉藥品管理條例案件經本院判處有期徒刑八月，後經本院裁定應執行刑
    為有期徒刑二年八月，於八十五年六月十三日假釋，於八十六年十二月二十一日
    假釋期滿未經撤銷假釋，其未執行之刑以已執行論而執行完畢，被告甲○○曾因
    麻醉藥品管理條例案件，經臺灣高等法院判處有期徒刑三月，如易科罰金以三百
    元折算一日，於八十六年十二月二十八日執行完畢，有臺灣基隆地方法院檢察署
    刑案資料查註紀錄表及臺灣高等法院被告全國前案紀錄表各二份在卷可考，其等
    於五年以內再犯本件有期徒刑以上之罪，為累犯，除法定刑為死刑、無期徒刑部
    分依法不得加重其刑外，餘應依刑法第四十七條規定遞加重其刑。再查被告戊○○、甲○○並無販賣毒品海洛因之前科，其等分別販出毒品海洛因僅二千元、二
    萬元，數量非鉅，其等初次犯此重罪，被告甲○○甫於九十一年二月二十五日產
    下一子，情輕法重，犯罪之情狀，顯可憫恕，應依刑法第五十九條之規定，減輕
    其刑，並就被告戊○○、甲○○部分依規定先加後減之。爰審酌被告之品行，犯
    罪之動機、目的、手段、所生之危害、所販出第一級毒品海洛因之數量非鉅、所
    為危害國民之健康，嚴重破壞社會治安，被告甲○○於案發後坦承犯行而有助於
    案情之查明，及犯後態度等一切情狀，分別量處如主文所示之刑，以昭炯戒，並
    啟自新。
五、九十一年四月十九日為警查獲被告甲○○時扣案之第一級毒品海洛因二十三包、
    查獲被告戊○○時扣案之第一級毒品海洛因一包共二十四包（合計淨重二十三點
    八七公克、包裝重八點○八公克），九十一年六月十一日為警在被告甲○○處查
    獲之第一級毒品海洛因四包（合計淨重七點○九公克、包裝重一點七二公克），
    均為查獲之毒品，均應依毒品危害防制條例第十八條第一項前段之規定宣告沒收
    銷燬。又扣案之分裝袋一二五個，業據被告戊○○於本院九十二年六月三日審理
    時供稱係用來分裝海洛因用的，應係供販賣第一級毒品所用之物，應依毒品危害
    防制條例第十九條第一項之規定宣告沒收。另被告戊○○、甲○○販賣第一級毒
    品之所得二千元、二萬元，應依毒品危害防制條例第十九條第一項之規定宣告沒
    收，如全部或一部不能沒收時，以其財產抵償之。末查扣案之勺子二支、安非他
    命吸食器一組，分別係被告被告戊○○所有供施用第一級毒品、施用第二級毒品
    所之物，且據被告戊○○供明在卷，與販賣第一級毒品無關，不予宣告沒收，在
    此說明。
六、公訴意旨另以：被告戊○○與被告甲○○係夫妻關係，渠等復基於概括之犯意，
    先於民國九十一年四月十八日下午二時許，在基隆市○○路一００巷巷口，以每
    包二千元之代價，販賣第一級毒品海洛因與子○○牟利，渠等再於同日晚上八時
    三十分許，在基隆市○○路一００巷九十七號附近，以一萬元之代價販賣第一級
    毒品海洛因與子○○，嗣為埋伏之員警查獲而未遂。案經台北縣政府警察局三重
    分局報請偵辦，因認被告甲○○另涉犯毒品危害防制條例第四條第一項之販賣第
    一級毒品罪嫌。
七、按犯罪事實應依證據認定之，無證據不得推定其犯罪事實；又不能證明被告犯罪
    者，應諭知無罪之判決；刑事訴訟法第一百五十四條、第三百零一條第一項分別
    定有明文。又犯罪事實之認定，應憑真實之證據，倘證據是否真實尚欠明顯，自
    難以擬制推測之方法，為其判斷之基礎；而刑事訴訟法所謂認定犯罪事實之證據
    係指足以認定被告確有犯罪行為之積極證據而言，該項證據自須適合於被告犯罪
    事實之認定，始得採為斷罪資料，最高法院著有五十三年度臺上字第六五六號及
    二十九年度上字第三一○五號判例可供參照。訊據被告甲○○堅決否認有此部分
    販賣第一級毒品海洛因之犯行，辯稱：其沒有在九十一年四月十八日下午二時許
    ，以每包二千元之代價，販賣第一級毒品海洛因與子○○等語。經查證人子○○
    如何於九十一年四月十八日下午二時許，以每包二千元之代價，向被告戊○○購
    買第一級毒品海洛因乙節，業據證人子○○於警訊、偵訊、本院審理中證述、結
    證無訛，已如前述，況查被告甲○○於警訊、偵訊時並未就此部分供述其有販賣
    毒品海洛因予子○○，且參以被告戊○○於警訊、偵訊並未供述其有與被告甲○○共同以每包二千元之代價販賣毒品海洛因予子○○之情事，遍查偵查全卷，並
    無被告甲○○有此部分販賣毒品海洛因之證據，或與被告戊○○有犯意聯絡及行
    為分擔之證據，足見該二千元之海洛因應係由被告戊○○一人所販出，因之被告
    甲○○應無此部分販賣第一級毒品海洛因之犯行，復查無被告甲○○有此部分犯
    罪之積極證據，惟公訴人認此部分與前開科刑部分有連續犯裁判上一罪之關係，
    爰不另諭知無罪之判決。
據上論斷，應依刑事訴訟法第二百九十九條第一項前段，毒品危害防制條例第四條第
一項、第十八條第一項前段、第十九條第一項，刑法第十一條、第二十八條、第五十
六條、第四十七條、第五十九條，判決如主文。
本案經檢察官張志明到庭執行職務。
中      華      民      國    九十二    年      八      月    二十九    日
                                    台灣基隆地方法院刑事第二庭
                                        法  官  鄭  景  文
右正本證明與原本無異。
對於本件判決如有不服，應於收受送達後十日內，向本院提出上訴書狀，上訴於臺灣
高等法院，並按他造當事人之人數附具繕本。
                                        書記官  賈  繼  藩
中      華      民      國    九十二    年      八      月    二十九    日
附論罪科刑依據之法條：
毒品危害防制條例第四條
    製造、運輸、販賣第一級毒品者，處死刑或無期徒刑；處無期徒刑者，得併科新
    台幣一千萬元以下罰金。
    製造、運輸、販賣第二級毒品者，處無期徒刑或七年以上有期徒刑，得併科新台
    幣七百萬元以下罰金。
    製造、運輸、販賣第三級毒品者，處五年以上有期徒刑，得併科新台幣五百萬元
    以下罰金。
    製造、運輸、販賣專供製造或施用毒品之器具者，處一年以上七年以下有期徒刑
    ，得併科新台幣一百萬元以下罰金。
    前四項之未遂犯罰之。


司法院資訊處製作；財團法人民間司法改革基金會備份。
